
```{r}
options(scipen = 9)
fundo <- cores_anuario["geral"]
```

# Dados gerais {#geral}

1. Informações e Dados Gerais
<br>
*Fundação Universidade de Brasília*  
Criação: Lei n. 3998/1961, de 15/12/1961, homologada pelo Decreto n. 500, de 15/1/1962.  
Estatuto da FUB: publicado no Diário Oficial da União de 16/1/1962.  
Edificação da Pedra Fundamental em 15/12/1961.  
<br>
*Universidade de Brasília*  
Criação: prevista no art. 3º da Lei n. 3998/1961, de 15/12/1961.  
Estatuto em vigor: aprovado pela Resolução do Conselho Diretor n. 13/1993, de 19/10/1993, e publicado no Diário Oficial da União n. 7 de 11/1/1994.  
<br>
*Missão da UnB*  
Ser uma instituição inovadora, comprometida com a excelência acadêmica, científica e tecnológica
formando cidadãos conscientes do seu papel transformador na sociedade, respeitadas a ética e a
valorização de identidades e culturas com responsabilidade social.
<br>
*Visão de Futuro*  
Estar entre as melhores universidades do Brasil, inserida internacionalmente, com excelência em gestão de processos que fortaleça o ensino, pesquisa e extensão.
<br>
<br>

```{r}
comp_inst <- rio::import("dados_gerais/dados_gerais_tabelas.xlsx", sheet=1)

comp_inst %>% 
  map_df(~replace_na(., 0)) %>% 
  tabela_geral("Componentes Institucionais", 
               linhatotal = FALSE, 
               fundo = "#00376f",
               colunas = c("Componentes Institucionais", "Total"))
```

<br>

```{r}
vagas_oferecidas <- rio::import("dados_gerais/dados_gerais_tabelas.xlsx", sheet=2)

vagas_oferecidas %>% 
  map_df(~replace_na(., 0)) %>% 
  tabela_geral("Vagas oferecidas nos processos de seleção primários da UnB, 2019", 
               linhatotal = TRUE,
               tamfonte = 14, 
               fundo = "#00376f",
               colunas = c("FORMA DE INGRESSO", "1º SEM","2º SEM","TOTAL ANUAL"))
```

<br>

```{r}
inscritos <- rio::import("dados_gerais/dados_gerais_tabelas.xlsx", sheet=3)

inscritos %>% 
  map_df(~replace_na(., 0)) %>% 
  tabela_geral("Inscritos nos processos de seleção primários da UnB, 2019", 
               linhatotal = TRUE, 
               tamfonte = 14, 
               fundo = "#00376f",
               colunas = c("FORMA DE INGRESSO", "1º SEM","2º SEM","TOTAL ANUAL"))
```

<br>

```{r}
demanda <- rio::import("dados_gerais/dados_gerais_tabelas.xlsx", sheet=4)
demanda$`1º semestre` <- round(demanda$`1º semestre`, digits = 2)
demanda$`2º semestre` <- round(demanda$`2º semestre`, digits = 2)
demanda$`Total Anual` <- round(demanda$`Total Anual`, digits = 2)

demanda %>% 
  map_df(~replace_na(., 0)) %>% 
  tabela_geral("Relação candidato x vaga nos processos de seleção primários da UnB, 2019", 
               linhatotal = FALSE, 
               tamfonte = 14, 
               fundo = "#00376f",
               colunas = c("FORMA DE INGRESSO", "1º SEM","2º SEM","TOTAL ANUAL")) %>% 
  footnote(general_title = "Notas: ",
           general = c("(1) O Sistema de Seleção Unificada (Sisu) é o sistema informatizado, gerenciado pelo Ministério da Educação (MEC), no qual instituições públicas de ensino superior oferecem vagas a candidatos participantes do Exame Nacional do Ensino Médio (Enem)",
                       "(2) O Programa de Avaliação Seriada (PAS) é uma das modalidade de acesso ao ensino superior, de iniciativa da UnB. Trata-se de um sistema de avaliação gradual e progressiva, com provas realizadas ao final de cada um dos três anos regulares do ensino médio. Tem por objetivo a ampliação do processo de interação da universidade com o ensino médio e a redução do impacto da passagem dos estudantes para o ensino superior"))
```

<br>

```{r}
ingressantes <- rio::import("dados_gerais/dados_gerais_tabelas.xlsx", sheet = 5)

ingressantes %>% 
  tabela_geral("Ingressantes pelos processos de seleção da UnB, 2019", 
               linhatotal = TRUE, 
               tamfonte = 14, 
               fundo = "#00376f",
               colunas = c("FORMA DE INGRESSO", "1º SEM","2º SEM","TOTAL ANUAL")) %>% 
  footnote(general_title = "Nota: ",
           general = "(*) Transferência Obrigatória, Transferência Facultativa, Programas Especiais e Convênio PEC")
```

<br>

```{r}
Cursos <-  rio::import("dados_gerais/dados_gerais_tabelas.xlsx", sheet = 6)

Cursos %>% 
  filter(!str_detect(Curso, "Especialização")) %>% 
  tabela_geral("Total de cursos da UnB por grau, 2019", 
               linhatotal =   FALSE, 
               colunas = c("GRAU", "QUANTIDADE"),
               fundo = "#00376f") %>% 
  footnote(general_title = "Notas: ",
           general = "O total refere-se a todos os cursos de graduação, por habilitação e turno, que ainda tenham alunos matriculados; os cursos de graduação ativos referem-se aos cursos que tiveram ingressantes no ano base, também diferenciando por habilitação e turno")
```

<br>

```{r}
Formados <-  rio::import("dados_gerais/dados_gerais_tabelas.xlsx", sheet = 7)

Formados %>% 
  map_df(~replace_na(., 0)) %>% 
  tabela_geral("Total de formados da UnB por grau, 2019", 
               linhatotal =   FALSE, 
               tamfonte = 14, 
               fundo = "#00376f",
               colunas = c("GRAU", "1º SEM","2º SEM", "TOTAL")) %>% 
  footnote(general_title =  "Nota: ",
           general = "(*) Dados anuais")
```

<br>

```{r}
docente_ativo <- rio::import("dados_gerais/dados_gerais_tabelas.xlsx", sheet=8)

docente_ativo %>% 
  tabela_geral("Total de docentes ativos da UnB por grau de titulação, 2019", 
               linhatotal =  FALSE, 
               colunas = c("TITULAÇÃO", "DEDICAÇÃO EXCLUSIVA", "40 HORAS", "20 HORAS", "TOTAL"), 
               fundo = "#00376f")
```

<br>

```{r}
escolaridade_tecnico <- rio::import("dados_gerais/dados_gerais_tabelas.xlsx", sheet=9)

escolaridade_tecnico %>% 
  tabela_geral("Número de técnico-administrativos do quadro, por cargo, 2019", 
               linhatotal = TRUE,
               fundo = "#00376f",
               colunas = c("CARGO OCUPADO","QUANTIDADE"))
```

<br>

```{r}
area_fisica <- rio::import("dados_gerais/dados_gerais_tabelas.xlsx", sheet=10)

area_fisica %>%
  mutate(`m²` = round(`m²`, 0)) %>% 
  # map_df(~replace_na(., " ")) %>% 
  tabela_geral("Área física dos campi da Universidade de Brasília, 2019", 
               colunas = c("Campus", "Metragem (m²)"),
               linhatotal = FALSE, 
               fundo = "#00376f")
```

<br>

```{r}
bce <- rio::import("dados_gerais/dados_gerais_tabelas.xlsx", sheet=11)

bce %>% 
  tabela_geral("Números da Biblioteca Central (BCE) da UnB, 2019", 
               linhatotal = FALSE, 
               fundo = "#00376f",
               colunas = c("CATEGORIA","QUANTIDADE"))
```

<br>

```{r}
edu <- rio::import("dados_gerais/dados_gerais_tabelas.xlsx", sheet=12)

edu %>% 
  map_df(~replace_na(., 0)) %>% 
  tabela_geral("Números da Editora Universidade de Brasília (EDU), 2019", 
               linhatotal = FALSE, 
               tamfonte = 14, 
               fundo = "#00376f",
               colunas = c("CATEGORIA","QUANTIDADE"))
```

<br>

```{r}
extensao <- rio::import("dados_gerais/dados_gerais_tabelas.xlsx", sheet=13)

extensao %>% 
  map_df(~replace_na(., 0)) %>% 
  tabela_geral("Números da extensão da UnB, 2019", 
               linhatotal = FALSE, 
               fundo = "#00376f",
               colunas = c("CATEGORIA","QUANTIDADE"))
```

<br>

```{r}
ru <- rio::import("dados_gerais/dados_gerais_tabelas.xlsx", sheet=14)

# tá estranha a tabela
ru %>% 
  map_df(~replace_na(., 0)) %>% 
  tabela_geral("Números do Restaurante Universitário (RU) da UnB, 2019", 
               linhatotal = FALSE, 
               fundo = "#00376f",
               colunas = c("RESTAURANTE UNIVERSITÁRIO – RU",""))
```

<br>

```{r}
indicadores_gerais <- rio::import("dados_gerais/dados_gerais_tabelas.xlsx", sheet=15)

cores <- indicadores_gerais %>% 
  mutate(n = row_number()) %>% 
  filter(CATEGORIA %in% c("ATIVIDADES DE ENSINO",
                          "GRADUAÇÃO",
                          "PÓS-GRADUAÇÃO",
                          "Número de cursos",
                          "Alunos registrados (2º semestre)",
                          "Títulos outorgados",
                          "SERVIÇOS À COMUNIDADE",
                          "EDITORA UnB",
                          "BIBLIOTECA",
                          "QUADRO DE PESSOAL",
                          "COOPERAÇÃO NACIONAL E INTERNACIONAL")) %>% 
  select(n) %>% 
  deframe()

indicadores_gerais %>% 
  mutate(`2009 A 2019` = ifelse(is.na(`2009 A 2019`) | `2009 A 2019` == "-",
                                `2009 A 2019`,
                                paste0(round(100 * as.double(`2009 A 2019`), 2), "%"))) %>% 
  map_df(~replace_na(., "")) %>%
  tabela_geral("Indicadores gerais de desempenho, 2009 a 2019", 
               linhatotal = F, 
               tamfonte = 14, 
               fundo = fundo) %>% 
  row_spec(row = cores, background = fundo, color = "white") %>% 
  footnote(general_title = "Notas: ",
           general = c("ND: dado não disponível", "(1): os dados dos programas Sisu e Enem só puderam ser computados a partir de 2014"))
```

<br>

```{r}
geral <- rio::import("dados_gerais/Tabela_1.03.xlsx")

geral %>% 
  map_df(~replace_na(., 0)) %>% 
  tabela_geral("Dados gerais por unidade da UnB, 2019", 
               linhatotal = TRUE, tamfonte = 14, fundo = "#00376f",
               colunas = c("Unidades", "Graduação", "Pós-graduação\nMest./Dout.", 
                           "Grad.", "Mestr.", "Dout.", 
                           "Graduação", "Mestrado", "Doutorado")) %>% 
  add_header_above(c("-", 
                   "ALUNOS REGULARES\n(DADOS DO 2º SEMESTRE)" = 2,
                   "CURSOS\nMINISTRADOS" = 3,
                   "TÍTULOS\nOUTORGADOS" = 3),
                   color = "white", extra_css = 'vertical-align: middle', background = "#00376f") %>% 
  footnote(general_title = "Notas: ",
           general = "Fonte: Sistemas acadêmicos & Censo da Educação Superior 2019")
```

<br>

```{r}
evo_pop <- rio::import("dados_gerais/dados_gerais_tabelas.xlsx", sheet=16)
evo_pop$Ano <- as.character(evo_pop$Ano)

# precisa desses números subescritos?
evo_pop %>% 
  map_df(~replace_na(., 0)) %>% 
  tabela_geral("População universitária da UnB, 2015 a 2019",
               linhatotal = FALSE, 
               fundo = "#00376f",
               colunas = c("Ano","Alunos de Graduação¹","Alunos de Pós-Graduação¹","Docentes²","Técnicos-Administrativos","Total")) %>% 
  footnote(general_title = "Notas: ",
           general = c("(1) dados do 2º semestre",
                       "(2) inclui os docentes ativos permanentes, substitutos, temporários e visitantes",
                       "OBS: Na pós-graduação foram computados os alunos dos cursos de Mestrado e Doutorado"))
```

<br>

#Gráfico 1 - Evolução da população universitária da UnB, 2015 a 2019

#Gráfico 2 - Evolução da população universitária da UnB por categoria, 2015 a 2019

```{r}
evo_alunos <- rio::import("dados_gerais/dados_gerais_tabelas.xlsx", sheet=17)
evo_alunos$Ano <- as.character(evo_alunos$Ano)

evo_alunos %>% 
  map_df(~replace_na(., 0)) %>% 
  tabela_geral("Alunos regulares na graduação e na pós-graduação Stricto Sensu, 2015 a 2019 (2º semestre)",
               tamfonte = 14, 
               fundo = "#00376f", 
               linhatotal = FALSE,
               colunas = c("Ano","Graduação","Mestrado","Doutorado","Residência Médica","Total da Pós-Graduação","Total Geral")) %>% 
  footnote(general_title = "Fonte: Sistemas acadêmicos & Censo da Educação Superior",
           general = "")
```

<br>

#Gráfico 3 - Evolução da população universitária da UnB, 2015 a 2019 (2º semestre)

#Gráfico 4 - Evolução do número de alunos registrados na pós-graduação Stricto Sensu, 2015 a 2019 (2º semestre)


```{r}
evo_formados <- rio::import("dados_gerais/dados_gerais_tabelas.xlsx", sheet=18)

evo_formados %>% 
  map_df(~replace_na(., 0)) %>% 
  tabela_geral("Alunos formados na graduação e pós-graduação, 1966 a 2019", 
               linhatotal = TRUE, 
               tamfonte = 14, 
               fundo = "#00376f",
               colunas = c("Ano","Graduação","Especialização¹","Formados com Especialização²","Mestrado","Doutorado","Total")) %>% 
  footnote(general_title = "Fonte: Sistemas acadêmicos & Censo da Educação Superior",
           general = c("Notas:\n(1) dados de 2010 a 2018 não disponíveis",
                       "(2) alunos de mestrado que não apresentaram a dissertação"))
```

<br>

#Gráfico 5 - Total de alunos formados na graduação, na especialização, no mestrado e no doutorado por período, 1966 a 2019

```{r}
area_darcy <- rio::import("dados_gerais/dados_gerais_tabelas.xlsx", sheet=19)

area_darcy %>% 
  map_df(~replace_na(., 0)) %>% 
  tabela_geral("Área física do Campus Universitário Darcy Ribeiro, 2019", 
               linhatotal = FALSE, 
               tamfonte = 14, 
               fundo = "#00376f") %>% 
  footnote(general_title = "Fonte: Prefeitura do Campus (PRC)",
           general = "")
```

<br>

```{r}
area_outros <- rio::import("dados_gerais/dados_gerais_tabelas.xlsx", sheet=20)

area_outros %>% 
  map_df(~replace_na(., 0)) %>% 
  tabela_geral("Área física dos Campi UnB Planaltina, UnB Gama e UnB Ceilândia, 2019", 
               linhatotal = TRUE,
               fundo = "#00376f") %>% 
  footnote(general_title = "Fonte: FUP, FGA & FCE",
           general = "")
```

<br>

```{r}
area_fal <- rio::import("dados_gerais/dados_gerais_tabelas.xlsx", sheet=21)

area_fal %>% 
  map_df(~replace_na(., 0)) %>% 
  tabela_geral("Área física da Fazenda Água Limpa (FAL), 2019", linhatotal = FALSE, tamfonte = 14, fundo = "#00376f") %>% 
  footnote(general_title = "Fonte: FAL/PRC",
           general = "")
```

<br

```{r}
area_hub <- rio::import("dados_gerais/dados_gerais_tabelas.xlsx", sheet=22)

area_hub %>% 
  map_df(~replace_na(., 0)) %>% 
  tabela_geral("Área física do Hospital Universitário de Brasília (HUB), 2019", linhatotal = FALSE, tamfonte = 14, fundo = "#00376f") %>% 
  footnote(general_title = "Fonte: Divisão de Infraestrututura Hospitalar e Logistica - DLH/HUB/UnB",
           general = "")
```

<br>

Prêmios, Distinções, Títulos e Honrarias
