# Dados gerais {#geral}

1. Informações e Dados Gerais
<br>
*Fundação Universidade de Brasília*  
Criação: Lei n. 3998/1961, de 15/12/1961, homologada pelo Decreto n. 500, de 15/1/1962.  
Estatuto da FUB: publicado no Diário Oficial da União de 16/1/1962.  
Edificação da Pedra Fundamental em 15/12/1961.  
<br>
*Universidade de Brasília*  
Criação: prevista no art. 3º da Lei n. 3998/1961, de 15/12/1961.  
Estatuto em vigor: aprovado pela Resolução do Conselho Diretor n. 13/1993, de 19/10/1993, e publicado no Diário Oficial da União n. 7 de 11/1/1994.  
<br>
*Missão da UnB*  
Ser uma instituição inovadora, comprometida com a excelência acadêmica, científica e tecnológica
formando cidadãos conscientes do seu papel transformador na sociedade, respeitadas a ética e a
valorização de identidades e culturas com responsabilidade social.
<br>
*Visão de Futuro*  
Estar entre as melhores universidades do Brasil, inserida internacionalmente, com excelência em gestão de processos que fortaleça o ensino, pesquisa e extensão.
<br>
```{r}
options(scipen = 9)
```

```{r}
#xfun::embed_file("dados_gerais/")
comp_inst <- rio::import("dados_gerais/dados_gerais_tabelas.xlsx", sheet=1)
comp_inst %>% 
  map_df(~replace_na(., 0)) %>% 
  tabela_geral("Componentes Institucionais", linhatotal = FALSE, fundo = "#00376f",
               colunas = c("Componentes Institucionais", "Total"))
```
<br>

```{r}
vagas_oferecidas <- rio::import("dados_gerais/dados_gerais_tabelas.xlsx", sheet=2)
vagas_oferecidas %>% 
  map_df(~replace_na(., 0)) %>% 
  tabela_geral("Números da Universidade de Brasília, 2019", linhatotal = TRUE, tamfonte = 14, fundo = "#00376f",
               colunas = c("VAGAS OFERECIDAS", "1º Semestre","2º Semestre","Total Anual"))
```

<br>

```{r}
inscritos <- rio::import("dados_gerais/dados_gerais_tabelas.xlsx", sheet=3)
inscritos %>% 
  map_df(~replace_na(., 0)) %>% 
  tabela_geral("Números da Universidade de Brasília, 2019", linhatotal = TRUE, tamfonte = 14, fundo = "#00376f",
               colunas = c("INSCRITOS", "1º Semestre","2º Semestre","Total Anual"))
```

<br>

```{r}
demanda <- rio::import("dados_gerais/dados_gerais_tabelas.xlsx", sheet=4)
demanda %>% 
  map_df(~replace_na(., 0)) %>% 
  tabela_geral("Números da Universidade de Brasília, 2019", linhatotal = FALSE, tamfonte = 14, fundo = "#00376f",
               colunas = c("RELAÇÃO CANDIDATO/VAGA", "1º Semestre","2º Semestre","Total Anual"))
```

<br>

```{r}
ingressantes <- rio::import("dados_gerais/Tabela_ingressantes.xlsx")
ingressantes %>% 
  map_df(~replace_na(., 0)) %>% 
  tabela_geral("Números da Universidade de Brasília, 2019", linhatotal = TRUE, tamfonte = 14, fundo = "#00376f",
               colunas = c("INGRESSANTES", "1º Semestre","2º Semestre","Total Anual"))
```

<br>

```{r}
formados <-  rio::import("dados_gerais/Tabela_formados.xlsx")
formados %>% 
  map_df(~replace_na(., 0)) %>% 
  tabela_geral("Números da Universidade de Brasília, 2019", linhatotal = TRUE, tamfonte = 14, fundo = "#00376f",
               colunas = c("DIPLOMADOS", "1º Semestre","2º Semestre","Total Anual"))
```

<br>

```{r}
escolaridade_docente <- rio::import("dados_gerais/dados_gerais_tabelas.xlsx", sheet=5)
escolaridade_docente %>% 
  map_df(~replace_na(., 0)) %>% 
  tabela_geral("Números da Universidade de Brasília, 2019", linhatotal = TRUE, tamfonte = 14, fundo = "#00376f")
```

<br>

```{r}
escolaridade_tecnico <- rio::import("dados_gerais/dados_gerais_tabelas.xlsx", sheet=6)
escolaridade_tecnico %>% 
  map_df(~replace_na(., 0)) %>% 
  tabela_geral("Números da Universidade de Brasília, 2019", linhatotal = TRUE, tamfonte = 14, fundo = "#00376f",
               colunas = c("ESCOLARIDADE DO CORPO TÉCNICO-ADMINISTRATIVO DO QUADRO",""))
```

<br>

```{r}
area_fisica <- rio::import("dados_gerais/dados_gerais_tabelas.xlsx", sheet=7)
# falta formatar os números
area_fisica %>% 
  map_df(~replace_na(., "")) %>% 
  tabela_geral("Números da Universidade de Brasília, 2019", linhatotal = FALSE, tamfonte = 14, fundo = "#00376f")
```

<br>

```{r}
bce <- rio::import("dados_gerais/dados_gerais_tabelas.xlsx", sheet=8)
bce %>% 
  map_df(~replace_na(., 0)) %>% 
  tabela_geral("Números da Universidade de Brasília, 2019", linhatotal = FALSE, tamfonte = 14, fundo = "#00376f",
               colunas = c("EDITORA UNIVERSIDADE DE BRASÍLIA- EDU",""))
```

<br>

```{r}
edu <- rio::import("dados_gerais/dados_gerais_tabelas.xlsx", sheet=9)
edu %>% 
  map_df(~replace_na(., 0)) %>% 
  tabela_geral("Números da Universidade de Brasília, 2019", linhatotal = FALSE, tamfonte = 14, fundo = "#00376f",
               colunas = c("BIBLIOTECA CENTRAL - BCE",""))
```

<br>

```{r}
extensao <- rio::import("dados_gerais/dados_gerais_tabelas.xlsx", sheet=10)
extensao %>% 
  map_df(~replace_na(., 0)) %>% 
  tabela_geral("Números da Universidade de Brasília, 2019", linhatotal = FALSE, tamfonte = 14, fundo = "#00376f",
               colunas = c("EXTENSÃO",""))
```

<br>

```{r}
ru <- rio::import("dados_gerais/dados_gerais_tabelas.xlsx", sheet=11)
# tá estranha a tabela
ru %>% 
  map_df(~replace_na(., 0)) %>% 
  tabela_geral("Números da Universidade de Brasília, 2019", linhatotal = FALSE, tamfonte = 14, fundo = "#00376f",
               colunas = c("RESTAURANTE UNIVERSITÁRIO – RU",""))
```

<br>

```{r}
indicadores_gerais <- rio::import("dados_gerais/dados_gerais_tabelas.xlsx", sheet=12)
indicadores_gerais %>% 
  map_df(~replace_na(., "")) %>% 
  tabela_geral("Indicadores gerais de desempenho, 2009 a 2019", linhatotal = FALSE, tamfonte = 14, fundo = "#00376f",
               colunas = c("","2009","2010","2011","2012","2013","2014","2015","2016","2017","2018","2019","2009 a 2019"))
```

<br>

```{r}
geral <- rio::import("dados_gerais/Tabela_1.03.xlsx")
geral %>% 
  map_df(~replace_na(., 0)) %>% 
  tabela_geral("Dados gerais da UnB", linhatotal = TRUE, tamfonte = 14, fundo = "#00376f",
               colunas = c("Unidades", "Graduação", "Pós-graduação\nMest./Dout.", 
                           "Grad.", "Mestr.", "Dout.", 
                           "Graduação", "Mestrado", "Doutorado")) %>% 
  add_header_above(c("_\n_\n  ", 
                   "ALUNOS REGISTRADOS\n(DADOS DO 2º SEMESTRE)" = 2,
                   "CURSOS\nMINISTRADOS" = 3,
                   "TÍTULOS\nOUTORGADOS" = 3),
                   color = "white", extra_css = 'vertical-align: middle', background = "#00376f")
```

<br>

```{r}
evo_pop <- rio::import("dados_gerais/dados_gerais_tabelas.xlsx", sheet=13)
# precisa desses números subescritos?
evo_pop %>% 
  map_df(~replace_na(., 0)) %>% 
  tabela_geral("Evolução da população universitária da UnB, 2015 a 2019", linhatotal = FALSE, tamfonte = 14, fundo = "#00376f",
               colunas = c("Ano","Alunos de Graduação ¹","Alunos de Pós-Graduação ¹","Docentes ²","Técnicos-Administrativos","Total"))
```

<br>

```{r}
evo_alunos <- rio::import("dados_gerais/dados_gerais_tabelas.xlsx", sheet=14)
evo_alunos %>% 
  map_df(~replace_na(., 0)) %>% 
  tabela_geral("Evolução do número de alunos registrados na graduação e na pós-graduação Stricto
Sensu, 2015 a 2019 (2º semestre)", tamfonte = 14, fundo = "#00376f", linhatotal = FALSE,
               colunas = c("Ano","Graduação","Mestrado","Doutorado","Residência Médica","Total da Pós-Graduação","Total Geral"))
```

<br>

```{r}
evo_formados <- rio::import("dados_gerais/dados_gerais_tabelas.xlsx", sheet=15)
evo_formados %>% 
  map_df(~replace_na(., 0)) %>% 
  tabela_geral("Evolução do número de alunos formados na graduação, na especialização no mestrado e
no doutorado, 1966 a 2019", linhatotal = TRUE, tamfonte = 14, fundo = "#00376f",
               colunas = c("Ano","Graduação","Especialização¹","Formados com Especialização²","Mestrado","Doutorado","Total"))
```

<br>

```{r}
area_darcy <- rio::import("dados_gerais/dados_gerais_tabelas.xlsx", sheet=16)
area_darcy %>% 
  map_df(~replace_na(., 0)) %>% 
  tabela_geral("Campus Universitário Darcy Ribeiro, 2019", linhatotal = FALSE, tamfonte = 14, fundo = "#00376f")
```

<br>

```{r}
area_outros <- rio::import("dados_gerais/dados_gerais_tabelas.xlsx", sheet=17)
area_outros %>% 
  map_df(~replace_na(., 0)) %>% 
  tabela_geral("Campi UnB Planaltina, UnB Gama e UnB Ceilândia, 2019", linhatotal = FALSE, tamfonte = 14, fundo = "#00376f")
```

<br>

```{r}
area_fal <- rio::import("dados_gerais/dados_gerais_tabelas.xlsx", sheet=18)
area_fal %>% 
  map_df(~replace_na(., 0)) %>% 
  tabela_geral("FAL/Fazenda Água Limpa, 2019", linhatotal = FALSE, tamfonte = 14, fundo = "#00376f")
```

<br>

```{r}
area_hub <- rio::import("dados_gerais/dados_gerais_tabelas.xlsx", sheet=19)
area_hub %>% 
  map_df(~replace_na(., 0)) %>% 
  tabela_geral("Hospital Universitário de Brasília (HUB), 2019", linhatotal = FALSE, tamfonte = 14, fundo = "#00376f")
```

<br>

```{r}
hvetao <- rio::import("dados_gerais/dados_gerais_tabelas.xlsx", sheet=20)
hvetao %>% 
  map_df(~replace_na(., 0)) %>% 
  tabela_geral("Atividades realizadas pelo HVET - Setor de Grandes Animais, 2019", linhatotal = TRUE, tamfonte = 14, fundo = "#00376f")
```

<br>

```{r}
hvetinho <- rio::import("dados_gerais/dados_gerais_tabelas.xlsx", sheet=21)
hvetinho %>% 
  map_df(~replace_na(., 0)) %>% 
  tabela_geral("Atividades realizadas pelo HVET - Setor de Pequenos Animais, 2019", linhatotal =TRUE, tamfonte = 14, fundo = "#00376f")
```