# Graduação {#grad}

```{r}
# define o fundo desta seção
fundo <- cores_anuario[2]
```

```{r}
# tabela 12 - Dados e características dos cursos de graduação oferecidos pela UnB
```

<br>

## Ingresso nos cursos de graduação pelo vestibular, PAS, ENEM e outras vias, por unidade acadêmica, curso e habilitação, UnB, 2019

```{r}
# tabela 13
Tabela2.03 <- rio::import("dados_graduacao/Tabela2.03.xlsx")
Tabela2.03 <- Tabela2.03 %>% 
  mutate(`Unidade acadêmica / curso / habilitação` = str_replace(`Unidade acadêmica / curso / habilitação`,
                                                                 "Enfermagem FCE",
                                                                 "Enfermagem"))

Tabela2.03 %>% 
  tabela_geral(titulo = "Ingresso nos cursos de graduação pelo vestibular, PAS, ENEM e outras vias, por unidade acadêmica, curso e habilitação, UnB, 2019", 
               colunas = c("UNIDADE ACADÊMICA / CURSO / HABILITAÇÃO",
                           "1º SEM", "2º SEM",
                           "1º SEM", "2º SEM",
                           "1º SEM", "2º SEM",
                           "1º SEM", "2º SEM",
                           "1º SEM", "2º SEM",
                           "1º SEM", "2º SEM",
                           "1º SEM", "2º SEM",
                           "1º SEM", "2º SEM",
                           "TOTAL GERAL"),
               fundo = fundo,
               tamfonte = 12) %>% 
  colorir(dados = Tabela2.03) %>% 
  add_header_above(c("-", 
                     "VESTIBULAR" = 2,
                     "PAS" = 2,
                     "ENEM" = 2,
                     "TR.OB." = 2,
                     "TR.OPT." = 2,
                     "P.ESP." = 2,
                     "C.PEC" = 2,
                     "JUD." = 2,
                     "-"),
                   color = "white", extra_css = 'vertical-align: middle', background = fundo)
```

<br>

## Ingresso de alunos e número de formados nos cursos de graduação, por unidade acadêmica, curso e habilitação, UnB, 2019

```{r}
# tabela 14
Tabela2.04 <- rio::import("dados_graduacao/Tabela2.04.xlsx") %>% 
  mutate(`Unidade acadêmica / curso / habilitação` = str_replace(`Unidade acadêmica / curso / habilitação`,
                                                                 "Enfermagem FCE",
                                                                 "Enfermagem"))

Tabela2.04 %>% 
  tabela_geral(
    titulo = "Ingresso de alunos e número de formados nos cursos de graduação, por unidade acadêmica, curso e habilitação, UnB, 2019",
    fundo = fundo,
    tamfonte = 14
  ) %>% 
  colorir(dados = Tabela2.04)
```

<br>

## Ingresso de alunos nos cursos de graduação, por sexo e faixa etária, UnB, 2019

```{r}
# tabela 15

Tabela2.05 <- rio::import("dados_graduacao/Tabela2.05.xlsx")

Tabela2.05 %>% 
  tabela_geral(
    titulo = "Ingresso de alunos nos cursos de graduação, por sexo e faixa etária, UnB, 2019",
    fundo = fundo
  )
```

<br>

## Alunos regulares registrados nos cursos de graduação presenciais, por unidade acadêmica e turno, UnB, 2019

```{r}
# tabela 16
Tabela2.06 <- rio::import("dados_graduacao/Tabela2.06.xlsx")

Tabela2.06 %>% 
  tabela_geral(
    titulo = "Alunos regulares registrados nos cursos de graduação presenciais, por unidade acadêmica e turno, UnB, 2019",
    fundo = fundo
  )
```

<br>

