# Pós-graduação {#pos}

Faça o download de todas as tabelas desta seção: `r xfun::embed_file("dados_posgraduacao/tabelas_posgraduacao.xlsx")`

```{r}
fundo <- cores_anuario["pos"]
```
<br>

## Ano de início de funcionamento dos cursos de pós-graduação Stricto Sensu
```{r}
tab1 <- rio::import("dados_posgraduacao/tabelas_posgrad.xlsx", 
                    sheet = "tabela38")

tab1 %>% 
   map_df(~replace_na(.,"")) %>% 
   tabela_geral(titulo = "Ano de início de funcionamento dos cursos de pós-graduação Stricto Sensu", 
                linhatotal = FALSE, 
                colunas = c("Curso", "Mest.", "Mest. Prof.", "Dout."),
                tamfonte = 12,
                fundo = fundo) %>% 
   colorir(dados = tab1) %>% 
   footnote(general_title = "Fonte: DPG",
            general = c("Notas:\nO programa de pós-graduação em Patologia Molecular era o antigo imunologia e Genética Aplicada",
                        "O Mestrado em Informática foi implementado em consequência da desativação do Mestrado em Ciência da Computação",
                        "O Mestrado em Ciências Mecânicas foi implementado em consequência da desativação do Mestrado em Engenharia Mecânica"))

```

<br>

## Gráfico Evolução do número de cursos de pós-graduação Stricto Sensu em funcionamento, 1969-2018

<br>

## Cursos de pós-graduação Stricto Sensu, total de créditos e duração, em semestres, 2019.
```{r}
tab2 <- rio::import("dados_posgraduacao/tabelas_posgrad.xlsx", 
                    sheet = "tabela39")

tab2 %>% 
   map_df(~replace_na(.,"")) %>% 
   tabela_geral(titulo = "Cursos de pós-graduação Stricto Sensu, total de créditos e duração, em semestres, 2019", 
                linhatotal = FALSE, 
                colunas = c("Curso", "Nível.", "Tot. Créd.", "Dur. min.", "Dur. máx."),
                tamfonte = 12,
                fundo = fundo) %>% 
   colorir(dados = tab2) %>% 
   footnote(general_title = "Fonte: DPG",
            general = "Nota:\nA Resolução CEPE n. 091/2004 determina que não serão atribuídos créditos à Dissertação de Mestrado e Tese de Doutorado. Os Programas de Pós-Graduação estão adequando seus regulamentos à regulamentação.")

```

<br>

## Conceito CAPES nos cursos de mestrado e doutorado, por programa e ciclo avaliativo
```{r}

tab3 <- rio::import("dados_posgraduacao/tabelas_posgrad.xlsx", 
                    sheet = "tabela40")

tab3 %>% 
   map_df(~replace_na(.,"")) %>% 
   tabela_geral(titulo = "Conceito CAPES nos cursos de mestrado e doutorado, por programa e ciclo avaliativo", 
                linhatotal = FALSE, 
                colunas = c("Curso", "M (2007 - 2009)",	"MP (2007 - 2009)",	"D (2007-2009)",	"M (2010 - 2012)",	"MP (2010 - 2012)",	"D (2010-2012)",	"M (2013 - 2016)",	"MP (2013 - 2016)",	"D (2013-2016)",	"M (2017 - 2020)",	"MP (2017 - 2020)",	"D (2017 - 2020)"),
                tamfonte = 12,
                fundo = fundo) %>% 
   colorir(dados = tab3) %>% 
   footnote(general_title = "Fonte: CAPES - Caderno de indicadores & DPG",
            general = c("Notas:\n* Curso novo, ainda não avaliado pela CAPES",
                        "Legenda:\nM - Mestrado;MP - Mestrado Profissionalizante;D - Doutorado"))

```

<br>

## Conceito CAPES – cursos de pós-graduação Stricto Sensu, por programa – situação atual
```{r}

tab4 <- rio::import("dados_posgraduacao/tabelas_posgrad.xlsx", 
                    sheet = "tabela41")

tab4 %>% 
   tabela_geral(titulo ="Conceito CAPES – cursos de pós-graduação Stricto Sensu, por programa – situação atual", 
                linhatotal = FALSE, 
                colunas = c("N. Ord",	"Conceito",	"Curso",	"Nível"),
                tamfonte = 12,
                fundo = fundo) %>% 
   colorir(dados = tab4) %>% 
   footnote(general_title = "Fonte: CAPES - Caderno de indicadores & DPG",
            general = "Legenda:\nM - Mestrado; MP - Mestrado Profissionalizante; D - Doutorado; A - Aprovado")

```

<br>

## Conceito CAPES – cursos de pós-graduação Stricto Sensu, por conceito – situação atual
```{r}

tab5 <- rio::import("dados_posgraduacao/tabelas_posgrad.xlsx", 
                    sheet = "tabela42")

tab5 %>% 
   tabela_geral(titulo ="Tabela 42 - Conceito CAPES – cursos de pós-graduação Stricto Sensu, por conceito – situação atual", 
                linhatotal = FALSE, 
                colunas = c("Conceito",	"Mest.",	"Mest. Prof",	"Dout."),
                tamfonte = 12,
                fundo = fundo) %>% 
   colorir(dados = tab5) %>% 
   footnote(general_title = "Fonte: CAPES - Caderno de indicadores & DPG",
            general = "")

```

<br>

#Gráfico Percentual por nível de conceito segundo avaliação da CAPES para os cursos de pós-graduação – situação atual

<br>

# Número de alunos regulares registrados nos cursos de pós-graduação Stricto Sensu por sexo, unidade acadêmica e curso, UnB, 2019 (2º semestre)
```{r}

tab6 <- rio::import("dados_posgraduacao/tabelas_posgrad.xlsx", 
                    sheet = "tabela43")

tab6 %>% 
   tabela_geral(titulo ="Tabela 43 - Número de alunos regulares registrados nos cursos de pós-graduação Stricto Sensu por sexo, unidade acadêmica e curso, UnB, 2019 (2º semestre)", 
                linhatotal = TRUE, 
                colunas = c("Nome Curso",	"Fem. M",	"Masc. M",	"Tot. M",	"Fem. D",	"Masc. D",	"Tot. D",	"Total"),
                tamfonte = 12,
                fundo = fundo) %>% 
   colorir(dados = tab6)

```
<br>
Fonte: Sigra 30/07/2020
<br>

#Gráfico 22 - Número de alunos regulares registrados nos cursos de pós-graduação Stricto Sensu por unidade acadêmica, UnB, 2019 (2º semestre)

#Gráfico 23 - Número de alunos regulares registrados nos cursos de pós-graduação Stricto Sensu por nível, UnB, 2019 (2º semestre)

# Tabela 44 - Número de cursos e alunos regulares registrados nos cursos de pós-graduação Stricto Sensu por unidade acadêmica e curso, UnB, 2019 (2º semestre)
```{r}
tab7 <- rio::import("dados_posgraduacao/tabelas_posgrad.xlsx", 
                    sheet = "tabela44")

# xfun::embed_file("dados_doutorado/EvoForD.csv")

tab7 %>% 
   tabela_geral(titulo ="Tabela 44 - Número de cursos e alunos regulares registrados nos cursos de pós-graduação Stricto Sensu por unidade acadêmica e curso, UnB, 2019 (2º semestre)", 
                linhatotal = TRUE, 
                colunas = c("Nome Curso",	"Cur. Mest.",	"Al. Mest.", "Cur. Dout.",	"Al. Dout.",	"Tot. Al."),
                tamfonte = 12,
                fundo = fundo) %>% 
   colorir(dados = tab7)
```
<br>
Fonte: Sigra 30/07/2020
<br>

# Tabela 45 - Alunos estrangeiros regulares registrados nos cursos de pós-graduação Stricto Sensu, por unidade acadêmica, continente e país, UnB, 2018 (2º Semestre)
```{r}
tab8 <- rio::import("dados_posgraduacao/tabelas_posgrad.xlsx", 
                    sheet = "tabela45")

# xfun::embed_file("dados_doutorado/EvoForD.csv")

tab8 %>% 
   tabela_geral(titulo ="Tabela 45 - Alunos estrangeiros regulares registrados nos cursos de pós-graduação Stricto Sensu, por unidade acadêmica, continente e país, UnB, 2018 (2º Semestre)", 
                linhatotal = TRUE, 
                colunas = c("unidades/País/Continente","CDS","CDT","CEAM","CET","FAC","FACE","FAU","FAV","FCE","FCI","FD","FE","FEF","FGA","FM","FS","FT","FUP","IB","ICS","IdA","IE",	"IF","IG","IH","IL","IP","IQ","IREL","Total"),
                tamfonte = 12,
                fundo = fundo) %>% 
   colorir(dados = tab8)

```
<br>
Fonte: Sigra 30/07/2020
<br>

#Gráfico 24 - Alunos estrangeiros regulares registrados nos cursos de pós-graduação Stricto Sensu, por continente, UnB, 2019 (2º semestre)

#Gráfico 25 -Alunos estrangeiros regulares registrados nos cursos de pós-graduação Stricto Sensu, por unidade acadêmica, UnB, 2019 (2º semestre)


#Tabela 46 - Programas de bolsas de pós-graduação e de pesquisa, 2015 a 2019
```{r}

tab9 <- rio::import("dados_posgraduacao/tabelas_posgrad.xlsx", 
                    sheet = "tabela46")

tab9 %>% 
   tabela_geral(titulo ="Tabela 46 - Programas de bolsas de pós-graduação e de pesquisa, 2015 a 2019", 
                linhatotal = TRUE, 
                colunas = c("Órgãos/Programas",	"2015 1S",	"2015 2S",	"2016 1S",	"2016 2S",	"2017 1S",	"2017 2S",	"2018 1S",	"2018 2S",	"2019 1S",	"2019-2S"),
                tamfonte = 12,
                fundo = fundo) %>% 
   colorir(dados = tab9)

```
<br>
Fonte: DPG e Geocapes (dados Estatísticos da CAPES)
<br>
Notas:
1) A concessão de bolsas para o Programa PEC/PG é feita uma vez ao ano, sempre no primeiro semestre.
2) Cota CAPES;