# Mestrado {#mest}

```{r}
fundo <- cores_anuario["mest"]
```

## Ingresso de Alunos e Número de Dissertações Homologadas nos Cursos de Mestrado, por Unidade Acadêmica e Curso, UnB, 2019

```{r}
tab1 <- rio::import("dados_mestrado/Tabelas_Mestrado_Anuário_2019.xlsx", 
                    sheet = "Tabela 3.12",
                    skip = 1)
# xfun::embed_file("dados_mestrado/EvoForM.csv")

tab1 %>% 
  tabela_geral("Ingresso de Alunos e Número de Dissertações Homologadas nos Cursos de Mestrado, por Unidade Acadêmica e Curso, UnB, 2019", 
               linhatotal = TRUE, 
               tamfonte = 10,
               colunas = c("Unidade Acadêmica/Curso","Ing. Fem. 1S","Ing. Masc. 1S", "Ing. Totais 1S", "Ing. Fem. 2S","Ing. Masc. 2S", "Ing. Totais 2S", "Ing. 2019", "Teses Hom. Fem. 1S", "Teses Hom. Masc. 1S", "Teses Hom. Totais 1S", "Teses Hom. Fem. 2S", "Teses Hom. Masc. 2S", "Teses Hom.Totais 2S", "Teses Hom. Totais 2019"),
               fundo = fundo) %>% 
  colorir(dados = tab1)
```

## Alunos Ingressantes e Concluintes nos Cursos de Mestrado, por Sexo e Faixa Etária, UnB, 2019

```{r}

tab2 <- rio::import("dados_Mestrado/Tabelas_Mestrado_Anuário_2019.xlsx", 
                    sheet = "Tabela 3.13")
# xfun::embed_file("dados_Mestrado/EvoForM.csv")

tab2 %>% 
  tabela_geral("Alunos Ingressantes e Concluintes nos Cursos de Mestrado, por Sexo e Faixa Etária, UnB, 2019", 
               linhatotal = TRUE, 
               tamfonte = 12,
               colunas = c("Faixa Etária", "Ing. Fem.",	"Ing. Fem %",	"Ing. Masc.", "Ing. Masc. %", "Ing. Total.", "Conc. Fem.",	"Conc. Fem. %", "Conc. Masc.",	"Conc. Masc. %", "Conc.	Total"),
               fundo = fundo)

```

## Alunos Regulares Ativos, Matrículas e Aprovações em Disciplinas nos Cursos de Mestrado, por Unidade Acadêmica e Curso, UnB, 2018

```{r}

tab3 <- rio::import("dados_Mestrado/Tabelas_Mestrado_Anuário_2019.xlsx", 
                    sheet = "Tabela 3.14",
                    skip = 1)
# xfun::embed_file("dados_Mestrado/EvoForM.csv")

tab3 %>% 
  tabela_geral("Alunos regulares ativos, matrículas e aprovações em disciplinas nos cursos de doutorado, por unidade acadêmica e curso, UnB, 2019", 
               linhatotal = TRUE, 
               tamfonte = 12,
               colunas = c("Unidade Acadêmica/Curso","AAt 1S", "AAt 2S", "Mat. 1S", "Mat. 2S", "AAp. 1S", "AAp. 2S", "% Ap. / Mat. 1S",	"% Ap. / Mat. 2S"),
               fundo = fundo) %>% 
  colorir(dados = tab3)
```

## Alunos Regulares Registrados nos Cursos de Mestrado, por Sexo e Faixa Etária, UnB, 2º/2018

```{r}

tab4 <- rio::import("dados_Mestrado/Tabelas_Mestrado_Anuário_2019.xlsx", 
                    sheet = "Tabela 3.15",
                    skip = 1)
# xfun::embed_file("dados_Mestrado/EvoForM.csv")

tab4 %>% 
  tabela_geral("Alunos regulares registrados nos cursos de Mestrado, por sexo e faixa etária, UnB, 2019", 
               linhatotal = TRUE, 
               tamfonte = 12,
               colunas = c("Faixa Etária", "Fem.",	"% Fem.",	"Masc.", "% Masc", "Total"),
               fundo = fundo)
```

## Alunos regulares registrados nos cursos de Mestrado, por semestre, unidade acadêmica, curso e sexo UnB, 2019

```{r}

tab5 <- rio::import("dados_Mestrado/Tabelas_Mestrado_Anuário_2019.xlsx", 
                    sheet = "Tabela 3.16",
                    skip = 1)
# xfun::embed_file("dados_Mestrado/EvoForM.csv")

tab5 %>% 
  tabela_geral("Alunos regulares registrados nos cursos de Mestrado, por semestre, unidade acadêmica, curso e sexo UnB, 2019", 
               linhatotal = TRUE, 
               tamfonte = 12,
               colunas = c("Unidade Acadêmica/Curso", "Fem. 1S",	"Masc. 1S",	"Total 1S", "Fem 2S", "Fem. 2S", "Total 2S"),
               fundo = fundo) %>% 
  colorir(dados = tab5)
```

## Alunos Regulares Registrados Ativos e com Trancamento Geral de Matrícula nos Cursos de Mestrado, por Semestre, Sexo, Unidade Acadêmica e Curso, UnB, 2019

```{r}

tab6 <- rio::import("dados_Mestrado/Tabelas_Mestrado_Anuário_2019.xlsx", 
                    sheet = "Tabela 3.17",
                    skip = 1)
# xfun::embed_file("dados_Mestrado/EvoForM.csv")

tab6 %>% 
  tabela_geral("Alunos regulares registrados ativos e com trancamento geral de matrícula nos cursos de Mestrado, por semestre, sexo, unidade acadêmica e curso, UnB, 2019", 
               linhatotal = TRUE, 
               tamfonte = 12,
               colunas = c("Unidade Acadêmica/Curso", "AAt. Fem. 1S",	"AAt. Masc. 1S",	"AAt. Tot. 1S", "AAt. Fem. 2S",	"AAt. Masc. 2S",	"AAt. Tot. 2S", "TGM Fem. 1S", "TGM Masc. 1S", "TGM Tot. 1S", "TGM Fem. 2S", "TGM Masc. 2S", "TGM Tot. 2S", "Fem. Tot. 1S", "Masc. Tot. 1S", "Tot. 1S", "Fem. Tot. 2S", "Masc. Tot. 2S", "Tot. 2S"),  
               fundo = fundo) %>% 
  colorir(dados = tab6)
```

## Desligamento de alunos nos cursos de Mestrado, por forma, semestre, unidade acadêmica e curso, UnB, 2019

```{r}

tab7 <- rio::import("dados_mestrado/Tabelas_Mestrado_Anuário_2019.xlsx", 
                    sheet = "Tabela 3.18",
                    skip = 1)
# xfun::embed_file("dados_Mestrado/EvoForM.csv")

tab7 %>% 
  tabela_geral("Alunos regulares registrados ativos e com trancamento geral de matrícula nos cursos de Mestrado, por semestre, sexo, unidade acadêmica e curso, UnB, 2019", 
               linhatotal = TRUE, 
               tamfonte = 12,
               colunas = c("Unidade Acadêmica/Curso", "Al. Reg. 2º2019", "Aband. 1S", "Aband. 2S", "Desl. Vol 1S", "Desl. Vol 2S", "Rend. 1S", "Rend 2S", "Outros 1S", "Outros 2S", "Total 1S", "Total 2S"),  
               fundo = fundo) %>% 
  colorir(dados = tab7)
```

## Evolução do Ingresso de Alunos nos Cursos de Mestrado, por Unidade Acadêmica e Curso, UnB, 2015 a 2019

```{r}

tab8 <- rio::import("dados_mestrado/Tabelas_Mestrado_Anuário_2019.xlsx", 
                    sheet = "Tabela 3.19",
                    skip = 1)
# xfun::embed_file("dados_Mestrado/EvoForM.csv")

tab8 %>% 
  tabela_geral("Evolução do Ingresso de Alunos nos Cursos de Mestrado, por Unidade Acadêmica e Curso, UnB, 2015 a 2019", 
               linhatotal = TRUE, 
               tamfonte = 12,
               colunas = c("Unidade Acadêmica/Curso", "2015", "2016", "2017", "2018", "2019"),  
               fundo = fundo) %>% 
  colorir(dados = tab8)
```

## Evolução do Número de Alunos Registrados* nos Cursos de Mestrado, por Unidade Acadêmica e Curso, UnB, 2015 a 2019

```{r}
tab9 <- rio::import("dados_mestrado/Tabelas_Mestrado_Anuário_2019.xlsx", 
                    sheet = "Tabela 3.20",
                    skip = 1)
# xfun::embed_file("dados_mestrado/EvoForM.csv")

tab9 %>% 
  tabela_geral("Evolução do número de alunos registrados nos cursos de Mestrado, por unidade acadêmica e curso, UnB, 2015 a 2019 (2º semestre)", 
               linhatotal = TRUE, 
               tamfonte = 12,
               colunas = c("Unidade Acadêmica/Curso", "2015", "2016", "2017", "2018", "2019"),  
               fundo = fundo) %>% 
  colorir(dados = tab9)
```

## Evolução do Número de Alunos com Dissertações Homologadas nos Cursos de Mestrado, por Unidade Acadêmica e Curso, UnB, 2015 a 2019

```{r}

tab10 <- rio::import("dados_mestrado/Tabelas_Mestrado_Anuário_2019.xlsx", 
                     sheet = "Tabela 3.21",
                     skip = 1)
# xfun::embed_file("dados_Mestrado/EvoForM.csv")

tab10 %>% 
  tabela_geral("Evolução do Número de Alunos com Dissertações Homologadas nos Cursos de Mestrado, por Unidade Acadêmica e Curso, UnB, 2015 a 2019", 
               linhatotal = TRUE, 
               tamfonte = 12,
               colunas = c("Unidade Acadêmica/Curso", "2015", "2016", "2017", "2018", "2019"),  
               fundo = fundo) %>% 
  colorir(dados = tab10)
```

## Evolução do Número de Alunos com Dissertações Homologadas nos Cursos de Mestrado, por Unidade Acadêmica e Curso, UnB, 2015 a 2019

```{r}

tab11 <- rio::import("dados_mestrado/Tabelas_Mestrado_Anuário_2019.xlsx", 
                     sheet = "Tabela 3.08")
# xfun::embed_file("dados_Mestrado/EvoForM.csv")

tab11 %>% 
  tabela_geral("Alunos estrangeiros regulares registrados nos cursos de Pós-Graduação Stricto Sensu, por Continente, País e Unidade Acadêmica, UnB, 2o Semestre de 2019", 
               linhatotal = T, 
               tamfonte = 12,  
               fundo = fundo) %>% 
  row_spec(row = 0, background = fundo)

```


