# Extensão {#ext}

```{r}
# define o fundo desta seção
fundo <- cores_anuario["ext"]
```

Faça o download de todas as tabelas desta seção: `r xfun::embed_file("dados_extensao/extensao.xlsx")`

<br>

## Cursos, minicursos e eventos de extensão, 2019
```{r}
cursos_extensao <- rio::import("dados_extensao/extensao.xlsx", sheet=1)

cursos_extensao %>% map_df(~replace_na(., 0)) %>% tabela_geral("Cursos, minicursos e eventos de extensão, 2019", linhatotal = FALSE, colunas = c("Tipo",	"Espécie",	"Eventos",	"Participantes",	"Certificados Emitidos"), tamfonte = 14, fundo = fundo) %>% colorir(dados = cursos_extensao) %>% footnote(general = "", general_title = "Fonte: SIEX/DEX")

```

<br>

## Ações de extensão por centro de custo, 2019
```{r}
unidades_extensao <- rio::import("dados_extensao/extensao.xlsx", sheet=2)

unidades_extensao %>% map_df(~replace_na(., 0)) %>% tabela_geral("Ações de extensão por centro de custo, 2019", linhatotal = FALSE, colunas = c("Sigla",	"Unidade",	"Qtde. ações"), tamfonte = 14, fundo = fundo) %>% colorir(dados = unidades_extensao) %>% footnote(general = "", general_title = "Fonte: SIEX/DEX")

```

<br>

##  Projeto de extensão de ação contínua: impactos acadêmico e social, 2015 a 2019
```{r}
publico_extensao <- rio::import("dados_extensao/extensao.xlsx", sheet=3)

publico_extensao$`Unidade / Ano` <- c("2015", "2016", "2017", "2018", "2019")

publico_extensao %>%  map_df(~replace_na(., 0)) %>% tabela_geral(" Projeto de extensão de ação contínua: impactos acadêmico e social, 2015 a 2019", linhatotal = FALSE, colunas = c("Ano",	"Público Atendido",	"Participantes (UnB), - Docentes",	"Participantes (UnB) - Discentes",	"Participantes (UnB) - Técnicos Administrativos",	"Participantes Externos"), tamfonte = 14, fundo = fundo) %>% colorir(dados = publico_extensao) %>% footnote(general = "", general_title = "Fonte: SIEX/DEX")

```

<br>

##  Evolução de projetos e programas de extensão de ação contínua, por unidade, 2015 a 2019
```{r}
evo_extensao <- rio::import("dados_extensao/extensao.xlsx", sheet=4)

evo_extensao %>%  map_df(~replace_na(., 0)) %>% tabela_geral("Evolução de projetos e programas de extensão de ação contínua, por unidade, 2015 a 2019", linhatotal = FALSE, colunas = c("Espécie",	"Eventos",	"Ano",	"Sigla",	"Unidade"), tamfonte = 14, fundo = fundo) %>% colorir(dados = evo_extensao) %>% footnote(general = "", general_title = "Fonte: SIEX/DEX")

```

<br>

##  Eventos do Programa de Atividades da Semana Universitária, UnB, 2019
```{r}
sem_univ <- rio::import("dados_extensao/extensao.xlsx", sheet=5)

sem_univ %>%  map_df(~replace_na(., 0)) %>% tabela_geral("Eventos do Programa de Atividades da Semana Universitária, UnB, 2019", linhatotal = FALSE, colunas = c("Tipo",	"Espécie",	"Participantes"), tamfonte = 14, fundo = fundo) %>% colorir(dados = sem_univ) %>% footnote(general = "", general_title = "Fonte: SIEX/DEX")

```

<br>