# Órgãos Complementares, Centros, Assessorias, Secretarias e Unidades Auxiliares {#org}

## Órgãos Complementares {-}

### Hospital Universitário de Brasília (HUB) {-}
<br><br>

```{r}
options(scipen = 9)
indicadores_prod <- rio::import("dados_orgaos_complementares_e_outros/orgaos_complementares_e_outros.xlsx", sheet=1)

```


```{r indicadores_prod}
#xfun::embed_file("")

indicadores_prod %>% 
  map_df(~replace_na(., 0)) %>% 
  tabela_geral("Indicadores de produtividade, 2015 a 2019", linhatotal = FALSE, tamfonte = 14, fundo = "#A8A791") %>% footnote(number = c("Não inclui outros procedimentos médicos","Inclui: Nutrição, Enfermagem, Psicologia, Serviço Social e Fisioterapia.","Outros Exames: Espirografia, Gasometria, Broncoscopia, Endoscopia Digestiva Baixa, Reabilitação Pulmonar, Laboratório de Reumatologia e Urodinâmica."),general = c("HUB/Serviço de Estatística"),
           general_title = "Fonte:")
```

```{r}
despesas_hub <- rio::import("dados_orgaos_complementares_e_outros/orgaos_complementares_e_outros.xlsx", sheet=2)

```


```{r despesas_hub}
#xfun::embed_file("")
despesas_hub %>% 
  map_df(~replace_na(., 0)) %>% 
  tabela_geral("Despesas realizadas pelo HUB, 2019", linhatotal = TRUE, tamfonte = 14, fundo = "#A8A791") %>% footnote(general = c("Divisão de Administração e Finanças – DAF/HUB"),
           general_title = "Fonte:")
```

```{r}
programa_residencia <- rio::import("dados_orgaos_complementares_e_outros/orgaos_complementares_e_outros.xlsx", sheet=3)

```


```{r programa_residencia}
#xfun::embed_file("")
programa_residencia %>% 
  map_df(~replace_na(., 0)) %>% 
  tabela_geral("Programa de residência médica, 2019", linhatotal = TRUE, tamfonte = 14, fundo = "#A8A791") %>% footnote(general = c("Diretoria Adjunta de Ensino e Pesquisa - DAEP/HUB/UnB"),
           general_title = "Fonte:")
```

### Arquivo Central (ACE) {-}
<br><br>

```{r}
custos <- rio::import("dados_orgaos_complementares_e_outros/orgaos_complementares_e_outros.xlsx", sheet=4)

```


```{r custos}
#xfun::embed_file("")
custos %>% 
  map_df(~replace_na(., 0)) %>% 
  tabela_geral("Custos (R$), 2015 a 2019", linhatotal = FALSE, tamfonte = 14, fundo = "#A8A791") %>% footnote(general = c("ACE"),
           general_title = "Fonte:")
```


```{r}
projetos_ace <- rio::import("dados_orgaos_complementares_e_outros/orgaos_complementares_e_outros.xlsx", sheet=5)

```


```{r projetos_ace}
#xfun::embed_file("")
projetos_ace %>% 
  map_df(~replace_na(., 0)) %>% 
  tabela_geral("Projetos arquivísticos, 2015 a 2019", linhatotal = FALSE, tamfonte = 14, fundo = "#A8A791") %>% footnote(number = c("ND : Não Disponível"),general = c("ACE"),
           general_title = "Fonte:")
```

```{r}
documentos_ace <- rio::import("dados_orgaos_complementares_e_outros/orgaos_complementares_e_outros.xlsx", sheet=6)

```


```{r documentos_ace}
#xfun::embed_file("")
documentos_ace %>% 
  map_df(~replace_na(., 0)) %>% 
  tabela_geral("Documentos tratados arquivisticamente , 2015 a 2019", linhatotal = FALSE, tamfonte = 14, fundo = "#A8A791") %>% footnote (general = c("ACE"),
           general_title = "Fonte:")
```

### Biblioteca Central (BCE) {-}
<br><br>


```{r}
bce_servicos <- rio::import("dados_orgaos_complementares_e_outros/orgaos_complementares_e_outros.xlsx", sheet=7)

```


```{r bce_servicos}
#xfun::embed_file("")
bce_servicos %>% 
  map_df(~replace_na(., 0)) %>% 
  tabela_geral("Evolução dos serviços prestados pela BCE - empréstimo por tipo de material, 2015 a 2019", linhatotal = TRUE, tamfonte = 14, fundo = "#A8A791") %>% footnote (general = c("BCE"),
           general_title = "Fonte:")
```


```{r}
bce_servicos2 <- rio::import("dados_orgaos_complementares_e_outros/orgaos_complementares_e_outros.xlsx", sheet=8)

```


```{r bce_servicos2}
#xfun::embed_file("")
bce_servicos2 %>% 
  map_df(~replace_na(., 0)) %>% 
  tabela_geral("Evolução dos serviços prestados pela BCE - empréstimo por categoria de usuário, 2015 a 2019", linhatotal = TRUE, tamfonte = 14, fundo = "#A8A791") %>% footnote (general = c("BCE"),
           general_title = "Fonte:")
```


```{r}
bce_servicos3 <- rio::import("dados_orgaos_complementares_e_outros/orgaos_complementares_e_outros.xlsx", sheet=9)

```


```{r bce_servicos3}
#xfun::embed_file("")
bce_servicos3 %>% 
  map_df(~replace_na(., 0)) %>% 
  tabela_geral("Evolução dos serviços prestados pela BCE - tipos, 2015 a 2019", linhatotal = FALSE, tamfonte = 14, fundo = "#A8A791") %>% footnote (general = c("BCE"),
           general_title = "Fonte:")
```


```{r}
bce_servicos4 <- rio::import("dados_orgaos_complementares_e_outros/orgaos_complementares_e_outros.xlsx", sheet=10)

```


```{r bce_servicos4}
#xfun::embed_file("")
bce_servicos4 %>% 
  map_df(~replace_na(., 0)) %>% 
  tabela_geral("Evolução dos serviços prestados pela BCE - acessos as bases de dados, 2015 a 2019", linhatotal = FALSE, tamfonte = 14, fundo = "#A8A791") %>% footnote (general = c("BCE"),
           general_title = "Fonte:")
```

```{r}
bce_servicos5 <- rio::import("dados_orgaos_complementares_e_outros/orgaos_complementares_e_outros.xlsx", sheet=11)

```


```{r bce_servicos5}
#xfun::embed_file("")
bce_servicos5 %>% 
  map_df(~replace_na(., 0)) %>% 
  tabela_geral("Evolução dos serviços prestados pela BCE - comutação bibliográfica, 2015 a 2019", linhatotal = FALSE, tamfonte = 14, fundo = "#A8A791") %>% footnote (general = c("BCE"),
           general_title = "Fonte:")
```

```{r}
bce_servicos6 <- rio::import("dados_orgaos_complementares_e_outros/orgaos_complementares_e_outros.xlsx", sheet=12)

```


```{r bce_servicos6}
#xfun::embed_file("")
bce_servicos6 %>% 
  map_df(~replace_na(., 0)) %>% 
  tabela_geral("Evolução dos serviços prestados pela BCE - informações adicionais, 2015 a 2019", linhatotal = FALSE, tamfonte = 14, fundo = "#A8A791") %>% footnote (general = c("BCE"),
           general_title = "Fonte:")
```

```{r}
acervo_bce <- rio::import("dados_orgaos_complementares_e_outros/orgaos_complementares_e_outros.xlsx", sheet=13)

```


```{r acervo_bce}
#xfun::embed_file("")
acervo_bce %>% 
  map_df(~replace_na(., 0)) %>% 
  tabela_geral("Acervo da BCE - Acervo Biblioteca Central por Tipo de Material¹, 2019", linhatotal = TRUE, tamfonte = 14, fundo = "#A8A791") %>% footnote (general = c("BCE"),
           general_title = "Fonte:")
```

```{r}
acervo_bce1 <- rio::import("dados_orgaos_complementares_e_outros/orgaos_complementares_e_outros.xlsx", sheet=14)

```


```{r acervo_bce1}
#xfun::embed_file("")
acervo_bce1 %>% 
  map_df(~replace_na(., 0)) %>% 
  tabela_geral("Acervo da BCE - Acervo Digital, 2019", linhatotal = TRUE, tamfonte = 14, fundo = "#A8A791") %>% footnote (general = c("BCE"),
           general_title = "Fonte:")
```

```{r}
acervo_bce2 <- rio::import("dados_orgaos_complementares_e_outros/orgaos_complementares_e_outros.xlsx", sheet=15)

```


```{r acervo_bce2}
#xfun::embed_file("")
acervo_bce2 %>% 
  map_df(~replace_na(., 0)) %>% 
  tabela_geral("Acervo da BCE - Acervo Biblioteca  Planaltina por Tipo de Material, 2019", linhatotal = TRUE, tamfonte = 14, fundo = "#A8A791") %>% footnote (general = c("BCE"),
           general_title = "Fonte:")
```

```{r}
acervo_bce3 <- rio::import("dados_orgaos_complementares_e_outros/orgaos_complementares_e_outros.xlsx", sheet=16)

```


```{r acervo_bce3}
#xfun::embed_file("")
acervo_bce3 %>% 
  map_df(~replace_na(., 0)) %>% 
  tabela_geral("Acervo da BCE - Acervo Biblioteca Ceilândia por tipo de Material, 2019", linhatotal = TRUE, tamfonte = 14, fundo = "#A8A791") %>% footnote (general = c("BCE"),
           general_title = "Fonte:")
```

```{r}
acervo_bce4 <- rio::import("dados_orgaos_complementares_e_outros/orgaos_complementares_e_outros.xlsx", sheet=17)

```


```{r acervo_bce4}
#xfun::embed_file("")
acervo_bce4 %>% 
  map_df(~replace_na(., 0)) %>% 
  tabela_geral("Acervo da BCE - Acervo Biblioteca Gama por tipo de Material, 2019", linhatotal = TRUE, tamfonte = 14, fundo = "#A8A791") %>% footnote (general = c("BCE"),
           general_title = "Fonte:")
```


```{r}
acervo_bce5 <- rio::import("dados_orgaos_complementares_e_outros/orgaos_complementares_e_outros.xlsx", sheet=18)

```


```{r acervo_bce5}
#xfun::embed_file("")
acervo_bce5 %>% 
  map_df(~replace_na(., 0)) %>% 
  tabela_geral("Acervo da BCE - Acervo Biblioteca Darcy e Berta Ribeiro por tipo de Material, 2019", linhatotal = TRUE, tamfonte = 14, fundo = "#A8A791") %>% footnote (general = c("BCE"),
           general_title = "Fonte:")
```

```{r}
acervo_bce6 <- rio::import("dados_orgaos_complementares_e_outros/orgaos_complementares_e_outros.xlsx", sheet=19)

```


```{r acervo_bce6}
#xfun::embed_file("")
acervo_bce6 %>% 
  map_df(~replace_na(., 0)) %>% 
  tabela_geral("Acervo da BCE - Acervo Biblioteca CEDIARTE  por tipo de Material, 2019", linhatotal = TRUE, tamfonte = 14, fundo = "#A8A791") %>% footnote (general = c("BCE"),
           general_title = "Fonte:")
```


```{r}
acervo_bce7 <- rio::import("dados_orgaos_complementares_e_outros/orgaos_complementares_e_outros.xlsx", sheet=20)

```


```{r acervo_bce7}
#xfun::embed_file("")
acervo_bce7 %>% 
  map_df(~replace_na(., 0)) %>% 
  tabela_geral("Acervo da BCE - Biblioteca Digital, 2019", linhatotal = FALSE, tamfonte = 14, fundo = "#A8A791") %>% footnote (general = c("BCE"),
           general_title = "Fonte:")
```

```{r}
acervo_bce8 <- rio::import("dados_orgaos_complementares_e_outros/orgaos_complementares_e_outros.xlsx", sheet=21)

```


```{r acervo_bce8}
#xfun::embed_file("")
acervo_bce8 %>% 
  map_df(~replace_na(., 0)) %>% 
  tabela_geral("Acervo da BCE - Aquisição BCE, 2019", linhatotal = TRUE, tamfonte = 14, fundo = "#A8A791") %>% footnote (general = c("BCE"),
           general_title = "Fonte:")
```


```{r}
acervo_bce9<- rio::import("dados_orgaos_complementares_e_outros/orgaos_complementares_e_outros.xlsx", sheet=22)

```


```{r acervo_bce9}
#xfun::embed_file("")
acervo_bce9 %>% 
  map_df(~replace_na(., 0)) %>% 
  tabela_geral("Acervo da BCE - Doação incorporada ao acervo , 2019", linhatotal = TRUE, tamfonte = 14, fundo = "#A8A791") %>% footnote (general = c("BCE"),
           general_title = "Fonte:")
```

```{r}
acervo_bce10<- rio::import("dados_orgaos_complementares_e_outros/orgaos_complementares_e_outros.xlsx", sheet=23)

```


```{r acervo_bce10}
#xfun::embed_file("")
acervo_bce10 %>% 
  map_df(~replace_na(., 0)) %>% 
  tabela_geral("Acervo da BCE - Permuta , 2019", linhatotal = TRUE, tamfonte = 14, fundo = "#A8A791") %>% footnote (general = c("BCE"),
           general_title = "Fonte:")
```

### Editora Universidade de Brasília (EDU) {-}
<br><br>

```{r}
servicos_edu<- rio::import("dados_orgaos_complementares_e_outros/orgaos_complementares_e_outros.xlsx", sheet=24)

```


```{r servicos_edu}
#xfun::embed_file("")
servicos_edu %>% 
  map_df(~replace_na(., 0)) %>% 
  tabela_geral("Serviços executados, 2019", linhatotal = FALSE, tamfonte = 14, fundo = "#A8A791") %>% footnote (general = c("Editora Universidade de Brasília – EDU"),
           general_title = "Fonte:")
```

### Fazenda Água Limpa (FAL) {-}
<br><br>

```{r}
frequentadores_fal<- rio::import("dados_orgaos_complementares_e_outros/orgaos_complementares_e_outros.xlsx", sheet=25)

```


```{r frequentadores_fal}
#xfun::embed_file("")
frequentadores_fal %>% 
  map_df(~replace_na(., 0)) %>% 
  tabela_geral("Frequentadores da FAL, 2019", linhatotal = TRUE, tamfonte = 14, fundo = "#A8A791") %>% footnote (general = c("FAL"),
           general_title = "Fonte:")
```

```{r}
animais_fal<- rio::import("dados_orgaos_complementares_e_outros/orgaos_complementares_e_outros.xlsx", sheet=26)

```


```{r animais_fal}
#xfun::embed_file("")
animais_fal %>% 
  map_df(~replace_na(., 0)) %>% 
  tabela_geral("Animais de Criação, 2019", linhatotal = FALSE, tamfonte = 14, fundo = "#A8A791") %>% footnote (general = c("FAL"),
           general_title = "Fonte:")
```

```{r}
producao_fal<- rio::import("dados_orgaos_complementares_e_outros/orgaos_complementares_e_outros.xlsx", sheet=27)

```


```{r producao_fal}
#xfun::embed_file("")
producao_fal %>% 
  map_df(~replace_na(., 0)) %>% 
  tabela_geral("Produção anual comercializada, 2019", linhatotal = FALSE, tamfonte = 14, fundo = "#A8A791") %>% footnote (general = c("FAL"),
           general_title = "Fonte:")
```

### Parque Científico e Tecnológico (PCTec) {-}
<br><br>


```{r}
pctec<- rio::import("dados_orgaos_complementares_e_outros/orgaos_complementares_e_outros.xlsx", sheet=28)

```


```{r pctec}
#xfun::embed_file("")
pctec %>% 
  map_df(~replace_na(., 0)) %>% 
  tabela_geral("Parque Científico e Tecnológico, 2019", linhatotal = FALSE, tamfonte = 14, fundo = "#A8A791") %>% footnote (number = c("Áreas de atuação do Parque Científico e Tecnológico: Biotecnologia; Tecnologia da Informação e Comunicação – TICs; Eficiência Energética; Tecnologias Ambientais; Tecnologias da Educação, Inteligência Urbana","Estimativa dos empregos gerados pelas empresas residentes, sem contar os gerados nas fabricas das empresas  e os empregos gerados pelas contratações de ganhadores dos Hackatons e eventos realizados pelo PCTec"),general = c("PCTec"),
           general_title = "Fonte:")
```

```{r}
eventos_pctec<- rio::import("dados_orgaos_complementares_e_outros/orgaos_complementares_e_outros.xlsx", sheet=29)

```


```{r eventos_pctec}
#xfun::embed_file("")
eventos_pctec %>% 
  map_df(~replace_na(., 0)) %>% 
  tabela_geral("Eventos Acadêmicos, 2019", linhatotal = FALSE, tamfonte = 14, fundo = "#A8A791") %>% footnote (general = c("PCTec"),
           general_title = "Fonte:")
```

## Centros {-}

### Centro de Informática (CPD) {-}
<br><br>


```{r}
sistemas_cpd<- rio::import("dados_orgaos_complementares_e_outros/orgaos_complementares_e_outros.xlsx", sheet=30)

```


```{r sistemas_cpd}
#xfun::embed_file("")
sistemas_cpd %>% 
  map_df(~replace_na(., 0)) %>% 
  tabela_geral("Resumo Estatístico de Desempenho - Utilização dos Sistemas Administrativos/Acadêmicos Legados (VB e JAVA, em produção), 2019", linhatotal = FALSE, tamfonte = 14, fundo = "#A8A791") %>% footnote (general = c("Serviço de Estratégia de Dados/CPD"),
           general_title = "Fonte:")
```


```{r}
sistemas_cpd1<- rio::import("dados_orgaos_complementares_e_outros/orgaos_complementares_e_outros.xlsx", sheet=31)

```


```{r sistemas_cpd1}
#xfun::embed_file("")
sistemas_cpd1 %>% 
  map_df(~replace_na(., 0)) %>% 
  tabela_geral("Resumo Estatístico de Desempenho - Utilização dos Sistemas Integrados de Gestão - SIG (em produção), 2019", linhatotal = FALSE, tamfonte = 14, fundo = "#A8A791") %>% footnote (general = c("Serviço de Estratégia de Dados/CPD"),
           general_title = "Fonte:")
```

### Centro de Seleção e Promoção de Eventos (CESPE) {-}
<br><br>

```{r}
inscritos_cespe<- rio::import("dados_orgaos_complementares_e_outros/orgaos_complementares_e_outros.xlsx", sheet=32)

```


```{r inscritos_cespe}
#xfun::embed_file("")
inscritos_cespe %>% 
  map_df(~replace_na(., 0)) %>% 
  tabela_geral("Inscritos no Programa de Avaliação Seriada – PAS, por tipos de escolas, 2019", linhatotal = TRUE, tamfonte = 14, fundo = "#A8A791") %>% footnote (general = c("CESPE (CEBRASPE)"),
           general_title = "Fonte:")
```

```{r}
regiao_cespe<- rio::import("dados_orgaos_complementares_e_outros/orgaos_complementares_e_outros.xlsx", sheet=33)

```


```{r regiao_cespe}
#xfun::embed_file("")
regiao_cespe %>% 
  map_df(~replace_na(., 0)) %>% 
  tabela_geral("Distribuição do Número de Inscritos no PAS, por Região – Ano 2019", linhatotal = TRUE, tamfonte = 14, fundo = "#A8A791") %>% footnote (general = c("CESPE (CEBRASPE)"),
           general_title = "Fonte:")
```

```{r}
inscritos_pas<- rio::import("dados_orgaos_complementares_e_outros/orgaos_complementares_e_outros.xlsx", sheet=34)

```


```{r inscritos_pas}
#xfun::embed_file("")
inscritos_pas %>% 
  map_df(~replace_na(., 0)) %>% 
  tabela_geral("Inscritos, candidatos que compareceram e percentual de frequência, por tipo de escola – Ano 2019", linhatotal = FALSE, tamfonte = 14, fundo = "#A8A791") %>% footnote (general = c("CESPE (CEBRASPE)"),
           general_title = "Fonte:")
```


```{r}
classificados_pas<- rio::import("dados_orgaos_complementares_e_outros/orgaos_complementares_e_outros.xlsx", sheet=35)

```


```{r classificados_pas}
#xfun::embed_file("")
classificados_pas %>% 
  map_df(~replace_na(., 0)) %>% 
  tabela_geral("classificados e selecionados, por tipo de escola – Ano 2019", linhatotal = FALSE, tamfonte = 14, fundo = "#A8A791") %>% footnote (general = c("CESPE (CEBRASPE)"),
           general_title = "Fonte:")
```

### Centro de Apoio ao Desenvolvimento Tecnológico (CDT) {-}
<br>


```{r}
cdt_ensinograd<- rio::import("dados_orgaos_complementares_e_outros/orgaos_complementares_e_outros.xlsx", sheet=36)

```


```{r cdt_ensinograd}
#xfun::embed_file("")
cdt_ensinograd %>% 
  map_df(~replace_na(., 0)) %>% 
  tabela_geral("Ações de ensino e extensão promovidas pelo CDT - Ensino na Graduação, 2019", linhatotal = FALSE, tamfonte = 14, fundo = "#A8A791") %>% footnote (general = c("CDT"),
           general_title = "Fonte:")
```


```{r}
cdt_ensinograd2<- rio::import("dados_orgaos_complementares_e_outros/orgaos_complementares_e_outros.xlsx", sheet=37)

```


```{r cdt_ensinograd2}
#xfun::embed_file("")
cdt_ensinograd2 %>% 
  map_df(~replace_na(., 0)) %>% 
  tabela_geral("Ações de ensino e extensão promovidas pelo CDT - Ensino na Graduação (métrica acadêmica), 2019", linhatotal = FALSE, tamfonte = 14, fundo = "#A8A791") %>% footnote (general = c("CDT"),
           general_title = "Fonte:")
```

```{r}
cdt_pos<- rio::import("dados_orgaos_complementares_e_outros/orgaos_complementares_e_outros.xlsx", sheet=38)

```


```{r cdt_pos}
#xfun::embed_file("")
cdt_pos %>% 
  map_df(~replace_na(., 0)) %>% 
  tabela_geral("Ações de ensino e extensão promovidas pelo CDT - Ensino na Pós-Graduação (PROFNIT), 2019", linhatotal = FALSE, tamfonte = 14, fundo = "#A8A791") %>% footnote (general = c("CDT"),
           general_title = "Fonte:")
```


```{r}
cdt_extensao<- rio::import("dados_orgaos_complementares_e_outros/orgaos_complementares_e_outros.xlsx", sheet=39)

```


```{r cdt_extensao}
#xfun::embed_file("")
cdt_extensao %>% 
  map_df(~replace_na(., 0)) %>% 
  tabela_geral("Ações de ensino e extensão promovidas pelo CDT - Extensão, 2019", linhatotal = FALSE, tamfonte = 14, fundo = "#A8A791") %>% footnote (general = c("CDT"),
           general_title = "Fonte:")
```

```{r}
cdt_pesquisa<- rio::import("dados_orgaos_complementares_e_outros/orgaos_complementares_e_outros.xlsx", sheet=40)

```


```{r cdt_pesquisa}
#xfun::embed_file("")
cdt_pesquisa %>% 
  map_df(~replace_na(., 0)) %>% 
  tabela_geral("Projetos de Pesquisa, Desenvolvimento e Inovação – PD&I do CDT, 2019", linhatotal = FALSE, tamfonte = 14, fundo = "#A8A791") %>% footnote (general = c("CDT"),
           general_title = "Fonte:")
```

```{r}
cdt_pi<- rio::import("dados_orgaos_complementares_e_outros/orgaos_complementares_e_outros.xlsx", sheet=41)

```


```{r cdt_pi}
#xfun::embed_file("")
cdt_pi %>% 
  map_df(~replace_na(., 0)) %>% 
  tabela_geral(" Propriedade intelectual e transferência de tecnologia - Serviços Tecnológicos, 2019", linhatotal = FALSE, tamfonte = 14, fundo = "#A8A791") %>% footnote (general = c("CDT"),
           general_title = "Fonte:")
```

```{r}
cdt_pi2<- rio::import("dados_orgaos_complementares_e_outros/orgaos_complementares_e_outros.xlsx", sheet=42)

```


```{r cdt_pi2}
#xfun::embed_file("")
cdt_pi2 %>% 
  map_df(~replace_na(., 0)) %>% 
  tabela_geral(" Propriedade intelectual e transferência de tecnologia - Propriedade Intelectual e Transferência de Tecnologia, 2019", linhatotal = FALSE, tamfonte = 14, fundo = "#A8A791") %>% footnote (general = c("CDT"),
           general_title = "Fonte:")
```

```{r}
cdt_pi3<- rio::import("dados_orgaos_complementares_e_outros/orgaos_complementares_e_outros.xlsx", sheet=43)

```


```{r cdt_pi3}
#xfun::embed_file("")
cdt_pi3 %>% 
  map_df(~replace_na(., 0)) %>% 
  tabela_geral("Propriedade intelectual e transferência de tecnologia - Agência de Comercialização de Tecnologias, 2019", linhatotal = FALSE, tamfonte = 14, fundo = "#A8A791") %>% footnote (general = c("CDT"),
           general_title = "Fonte:")
```

```{r}
cdt_incubacao<- rio::import("dados_orgaos_complementares_e_outros/orgaos_complementares_e_outros.xlsx", sheet=44)

```


```{r cdt_incubacao}
#xfun::embed_file("")
cdt_incubacao %>% 
  map_df(~replace_na(., 0)) %>% 
  tabela_geral("Incubação de empresas, 2019", linhatotal = FALSE, tamfonte = 14, fundo = "#A8A791") %>% footnote (general = c("CDT"),
           general_title = "Fonte:")
```


### Centro de Estudos Avançados e Multidisciplinares (CEAM) {-}
<br>

```{r}
ceam_extensao<- rio::import("dados_orgaos_complementares_e_outros/orgaos_complementares_e_outros.xlsx", sheet=45)

```


```{r ceam_extensao}
#xfun::embed_file("")
ceam_extensao %>% 
  map_df(~replace_na(., 0)) %>% 
  tabela_geral("Atividades desenvolvidas pelo CEAM por meio dos Núcleos Temáticos -  eventos de extensão realizados: cursos, minicursos e oficinas, 2019", linhatotal = FALSE, tamfonte = 14, fundo = "#A8A791") %>% footnote (general = c("CEAM"),
           general_title = "Fonte:")
```

```{r}
ceam_projetos<- rio::import("dados_orgaos_complementares_e_outros/orgaos_complementares_e_outros.xlsx", sheet=46)

```


```{r ceam_projetos}
#xfun::embed_file("")
ceam_projetos %>% 
  map_df(~replace_na(., 0)) %>% 
  tabela_geral("Atividades desenvolvidas pelo CEAM por meio dos Núcleos Temáticos - projetos de ação contínua, 2019", linhatotal = FALSE, tamfonte = 14, fundo = "#A8A791") %>% footnote (general = c("CEAM"),
           general_title = "Fonte:")
```

```{r}
ceam_especializacao<- rio::import("dados_orgaos_complementares_e_outros/orgaos_complementares_e_outros.xlsx", sheet=47)

```


```{r ceam_especializacao}
#xfun::embed_file("")
ceam_especializacao %>% 
  map_df(~replace_na(., 0)) %>% 
  tabela_geral("Atividades desenvolvidas pelo CEAM por meio dos Núcleos Temáticos - cursos de especialização, 2019", linhatotal = FALSE, tamfonte = 14, fundo = "#A8A791") %>% footnote (general = c("CEAM"),
           general_title = "Fonte:")
```

### Centro de Formação de Recursos Humanos em Transportes (CEFTRU) {-}
<br><br>


```{r}
ceftru_projetos<- rio::import("dados_orgaos_complementares_e_outros/orgaos_complementares_e_outros.xlsx", sheet=48)

```


```{r ceftru_projetos}
#xfun::embed_file("")
ceftru_projetos %>% 
  map_df(~replace_na(., 0)) %>% 
  tabela_geral("Projetos desenvolvidos, 2019", linhatotal = FALSE, tamfonte = 14, fundo = "#A8A791") %>% footnote (general = c("CEFTRU"),
           general_title = "Fonte:")
```

### Centro de Excelência em Turismo (CET) {-}
<br><br>

```{r}
cet_cursos<- rio::import("dados_orgaos_complementares_e_outros/orgaos_complementares_e_outros.xlsx", sheet=49)

```


```{r cet_cursos}
cet_cursos %>% 
  map_df(~replace_na(., 0)) %>% 
  tabela_geral("Cursos, palestras e eventos eealizados pelo CET, 2019", linhatotal = FALSE, tamfonte = 14, fundo = "#A8A791") %>% footnote (general = c("CET"),
           general_title = "Fonte:")
```

```{r}
cet_pesquisa<- rio::import("dados_orgaos_complementares_e_outros/orgaos_complementares_e_outros.xlsx", sheet=50)

```


```{r cet_pesquisa}
cet_pesquisa %>% 
  map_df(~replace_na(., 0)) %>% 
  tabela_geral("Projetos de pesquisa do CET, 2019", linhatotal = FALSE, tamfonte = 14, fundo = "#A8A791") %>% footnote (general = c("CET"),
           general_title = "Fonte:")
```

```{r}
cet_producao<- rio::import("dados_orgaos_complementares_e_outros/orgaos_complementares_e_outros.xlsx", sheet=51)

```


```{r cet_producao}
cet_producao %>% 
  map_df(~replace_na(., 0)) %>% 
  tabela_geral("Produção científica, cultural e artística do CET, 2019", linhatotal = FALSE, tamfonte = 14, fundo = "#A8A791") %>% footnote (general = c("CET"),
           general_title = "Fonte:")
```


### Centro de Educação a Distância (CEAD) {-}
<br><br>

```{r}
cead_extensao<- rio::import("dados_orgaos_complementares_e_outros/orgaos_complementares_e_outros.xlsx", sheet=52)

```


```{r cead_extensao}
cead_extensao %>% 
  map_df(~replace_na(., 0)) %>% 
  tabela_geral("Atividades de extensão desenvolvidas pelo CEAD - cursos de extensão, 2019", linhatotal = TRUE, tamfonte = 14, fundo = "#A8A791") %>% footnote (general = c("CEAD"),
           general_title = "Fonte:")
```

```{r}
cead_especializacao<- rio::import("dados_orgaos_complementares_e_outros/orgaos_complementares_e_outros.xlsx", sheet=53)

```


```{r cead_especializacao}
cead_especializacao %>% 
  map_df(~replace_na(., 0)) %>% 
  tabela_geral("Atividades de extensão desenvolvidas pelo CEAD - cursos de especialização (Programa UAB), 2019", linhatotal = TRUE, tamfonte = 14, fundo = "#A8A791") %>% footnote (general = c("CEAD"),
           general_title = "Fonte:")
```


### Centro de Produção Cultural e Educativa (CPCE) {-}
<br><br>

```{r}
cpce<- rio::import("dados_orgaos_complementares_e_outros/orgaos_complementares_e_outros.xlsx", sheet=54)

```


```{r cpce}
cpce %>% 
  map_df(~replace_na(., 0)) %>% 
  tabela_geral("Principais atividades do CPCE por mês, 2019", linhatotal = TRUE, tamfonte = 14, fundo = "#A8A791") %>% footnote (general = c("CPCE"),
           general_title = "Fonte:")
```

## Assessorias e Secretarias {-}

### Assessoria de Assuntos Internacionais (INT) {-}
<br><br>

```{r}
int_africa<- rio::import("dados_orgaos_complementares_e_outros/orgaos_complementares_e_outros.xlsx", sheet=55)

```


```{r int_africa}
int_africa %>% 
  map_df(~replace_na(., 0)) %>% 
  tabela_geral("Visitas de cortesia, delegações e eventos por continente e países - África, 2015 a 2019", linhatotal = TRUE, tamfonte = 14, fundo = "#A8A791") %>% footnote (general = c("INT"),
           general_title = "Fonte:")
```

```{r}
int_america<- rio::import("dados_orgaos_complementares_e_outros/orgaos_complementares_e_outros.xlsx", sheet=56)

```


```{r int_america}
int_america %>% 
  map_df(~replace_na(., 0)) %>% 
  tabela_geral("Visitas de cortesia, delegações e eventos por continente e países - América, 2015 a 2019", linhatotal = TRUE, tamfonte = 14, fundo = "#A8A791") %>% footnote (general = c("INT"),
           general_title = "Fonte:")
```

```{r}
int_asia<- rio::import("dados_orgaos_complementares_e_outros/orgaos_complementares_e_outros.xlsx", sheet=57)

```


```{r int_asia}
int_asia %>% 
  map_df(~replace_na(., 0)) %>% 
  tabela_geral("Visitas de cortesia, delegações e eventos por continente e países - Ásia, 2015 a 2019", linhatotal = TRUE, tamfonte = 14, fundo = "#A8A791") %>% footnote (general = c("INT"),
           general_title = "Fonte:")
```


```{r}
int_europa<- rio::import("dados_orgaos_complementares_e_outros/orgaos_complementares_e_outros.xlsx", sheet=58)

```


```{r int_europa}
int_europa %>% 
  map_df(~replace_na(., 0)) %>% 
  tabela_geral("Visitas de cortesia, delegações e eventos por continente e países - Europa, 2015 a 2019", linhatotal = TRUE, tamfonte = 14, fundo = "#A8A791") %>% footnote (general = c("INT"),
           general_title = "Fonte:")
```


```{r}
int_oceania<- rio::import("dados_orgaos_complementares_e_outros/orgaos_complementares_e_outros.xlsx", sheet=59)

```


```{r int_oceania}
int_oceania %>% 
  map_df(~replace_na(., 0)) %>% 
  tabela_geral("Visitas de cortesia, delegações e eventos por continente e países - Oceania, 2015 a 2019", linhatotal = TRUE, tamfonte = 14, fundo = "#A8A791") %>% footnote (general = c("INT"),
           general_title = "Fonte:")
```

```{r}
int_delegacoes<- rio::import("dados_orgaos_complementares_e_outros/orgaos_complementares_e_outros.xlsx", sheet=60)

```


```{r int_delegacoes}
int_delegacoes %>% 
  map_df(~replace_na(., 0)) %>% 
  tabela_geral("Delegações recebidas, 2015 a 2019", linhatotal = TRUE, tamfonte = 14, fundo = "#A8A791") %>% footnote (general = c("INT"),
           general_title = "Fonte:")
```

### Secretaria de Gestão Patrimonial (SGP) {-}
<br><br>


```{r}
sgp_arrecadacoes<- rio::import("dados_orgaos_complementares_e_outros/orgaos_complementares_e_outros.xlsx", sheet=61)

```


```{r sgp_arrecadacoes}
sgp_arrecadacoes %>% 
  map_df(~replace_na(., 0)) %>% 
  tabela_geral("Arrecadação com aluguéis (R$ 1,00), 2015 a 2019", linhatotal = TRUE, tamfonte = 14, fundo = "#A8A791") %>% footnote (general = c("SGP"),
           general_title = "Fonte:")
```

```{r}
sgp_imoveis<- rio::import("dados_orgaos_complementares_e_outros/orgaos_complementares_e_outros.xlsx", sheet=62)

```


```{r sgp_imoveis}
sgp_imoveis %>% 
  map_df(~replace_na(., 0)) %>% 
  tabela_geral("Imóveis da FUB para locação, 2015 a 2019", linhatotal = TRUE, tamfonte = 14, fundo = "#A8A791") %>% footnote (general = c("SGP"),
           general_title = "Fonte:")
```

```{r}
sgp_outros<- rio::import("dados_orgaos_complementares_e_outros/orgaos_complementares_e_outros.xlsx", sheet=63)

```


```{r sgp_outros}
sgp_outros %>% 
  map_df(~replace_na(., 0)) %>% 
  tabela_geral("Outros imóveis, 2019", linhatotal = TRUE, tamfonte = 14, fundo = "#A8A791") %>% footnote (general = c("SGP"),
           general_title = "Fonte:")
```

## Unidades Auxiliares {-}

### Secretaria de Infraestrutura (INFRA) {-}
<br><br>

```{r}
infra_atividades<- rio::import("dados_orgaos_complementares_e_outros/orgaos_complementares_e_outros.xlsx", sheet=64)

```


```{r infra_atividades}
infra_atividades %>% 
  map_df(~replace_na(., 0)) %>% 
  tabela_geral("Atividades desenvolvidas pela INFRA, 2019", linhatotal = TRUE, tamfonte = 14, fundo = "#A8A791") %>% footnote (general = c("INFRA"),
           general_title = "Fonte:")
```

```{r}
infra_eventos<- rio::import("dados_orgaos_complementares_e_outros/orgaos_complementares_e_outros.xlsx", sheet=65)

```


```{r infra_eventos}
infra_eventos %>% 
  map_df(~replace_na(., 0)) %>% 
  tabela_geral("Eventos realizados no auditório do SG10-CEPLAN, 2019", linhatotal = TRUE, tamfonte = 14, fundo = "#A8A791") %>% footnote (general = c("INFRA"),
           general_title = "Fonte:")
```

```{r}
infra_obras1<- rio::import("dados_orgaos_complementares_e_outros/orgaos_complementares_e_outros.xlsx", sheet=66)

```


```{r infra_obras1}
infra_obras1 %>% 
    tabela_geral("Relatório de Obras - Obras e Reformas para atender portadores de Necessidades Especiais nos Campi e Unidades Dispersas da UnB, 2019", linhatotal = FALSE, tamfonte = 14, fundo = "#A8A791") %>% footnote (general = c("INFRA"),
           general_title = "Fonte:")
```

```{r}
infra_obras2<- rio::import("dados_orgaos_complementares_e_outros/orgaos_complementares_e_outros.xlsx", sheet=67)

```


```{r infra_obras2}
infra_obras2 %>% 
    tabela_geral("Relatório de Obras - Atividades realizadas pela INFRA / DOB, 2019", linhatotal = FALSE, tamfonte = 14, fundo = "#A8A791") %>% footnote (general = c("INFRA"),
           general_title = "Fonte:")
```

### Prefeitura do Campus (PRC) {-}
<br><br>

```{r}
prc1<- rio::import("dados_orgaos_complementares_e_outros/orgaos_complementares_e_outros.xlsx", sheet=68)

```


```{r prc1}
prc1 %>% 
  map_df(~replace_na(., 0)) %>% 
  tabela_geral("Manutenção: ordens de serviço executadas, 2015 a 2019", linhatotal = FALSE, tamfonte = 14, fundo = "#A8A791") %>% footnote (general = c("PRC/DIMAP - SICOS e SIPAC"),
           general_title = "Fonte:")
```

```{r}
prc2<- rio::import("dados_orgaos_complementares_e_outros/orgaos_complementares_e_outros.xlsx", sheet=69)

```


```{r prc2}
prc2 %>% 
  map_df(~replace_na(., 0)) %>% 
  tabela_geral("Atividades da Diretoria de Manutenção de Equipamentos e Transportes (PRC/DIMEQ) - QUANTIDADE DE ORDENS DE SERVIÇOS FINALIZADAS POR TIPO SERVIÇO/EQUIPAMENTO, 2019", linhatotal = TRUE, tamfonte = 14, fundo = "#A8A791") %>% footnote (general = c("PPRC/DIMEQ"),
           general_title = "Fonte:")
```


```{r}
prc3<- rio::import("dados_orgaos_complementares_e_outros/orgaos_complementares_e_outros.xlsx", sheet=70)

```


```{r prc3}
prc3 %>% 
  map_df(~replace_na(., 0)) %>% 
  tabela_geral("Atividades realizadas pela Coordenação de Zeladoria e Mudança, 2019", linhatotal = FALSE, tamfonte = 14, fundo = "#A8A791") %>% footnote (general = c(" PRC/DIMAP/CZM"),
           general_title = "Fonte:")
```


### Observatório Sismológico (SIS) {-}
<br><br>

```{r}
sis<- rio::import("dados_orgaos_complementares_e_outros/orgaos_complementares_e_outros.xlsx", sheet=71)

```


```{r sis}
sis %>% 
  map_df(~replace_na(., 0)) %>% 
  tabela_geral("Evolução do número anual de sismos brasileiros com magnitude maior ou igual a 3,0, 2015 a 2019", linhatotal = FALSE, tamfonte = 14, fundo = "#A8A791") %>% footnote (general = c("SISBRA e Boletim Sísmico / SIS"),
           general_title = "Fonte:")
```

```{r}
sis2<- rio::import("dados_orgaos_complementares_e_outros/orgaos_complementares_e_outros.xlsx", sheet=72)

```


```{r sis2}
sis2 %>% 
  map_df(~replace_na(., 0)) %>% 
  tabela_geral("Visitantes da mostra sismológica do observatório sismológico - SIS, 2016 a 2019", linhatotal = FALSE, tamfonte = 14, fundo = "#A8A791") %>% footnote (number = c("ND : Não Disponível","*A Mostra esteve fechada para reforma durante um período do ano de 2019."),general = c("SIS"),
           general_title = "Fonte:")
```
